---
title: "Lipoproteinas en diabetis (Analisis Global)"
author: "Jordi Real"
date: "`r format(Sys.time(), '%d %B, %Y')`"
output:
  html_document:
    df_print: paged
---

```{r setup, include=FALSE}
knitr::opts_chunk$set(echo = TRUE)

rm(list=ls())
memory.size(max=16000)
library("SNPassoc")
library("htmlwidgets")
library("compareGroups")
library("foreign")
library("lattice")
library("Hmisc")
#library("ggplot2")
library("pander")
library("readxl")
library("knitr")
#library("rmarkdown")
library("data.table")
```

## Objectives and Hypotheses: 

* 1 Ver cuales son las alteraciones de las lipoproteinas en cada grupo (control, prediabético y diabético)  
* 2 Alteraciones de las lipos en función del control glucémico en pacientes diabeticos
* 3 Describir los valores de normalidad

***

```{r, message=FALSE, warning=FALSE, include=T, echo=FALSE,size="huge"}
###                    FUNCIONS                                   #####
###
directori.arrel<-c("C:/Users/Jordi/Google Drive", 
                   "C:/Users/usuari/Google Drive",
                   "C:/Users/43728088M/Google Drive",
                   "C:/Users/jreal/Google Drive",
                   "D:/Google Drive",
                   "G:/Google Drive",
                   "E:/Google Drive")

library(dplyr)
directori.arrel[file.exists(directori.arrel)] %>% 
  file.path("Stat_codis/funcions_propies.R") %>% 
  source()

#########################################################################################
#### setwd en directori de treball 

"CIBERDEM/ESMERALDA/LIPOS_DIABETICOS" %>% 
  directori_treball(directori.arrel)


load("TAULES_LIPOS_global.Rdata")

##    -Edició de paràmetres     -----------------
##
## setwd en directori de treball 


```


# T1. Caracteristicas por grupo (control, prediabético y diabético)  

```{r, message=FALSE, warning=FALSE, include=T, echo=FALSE,size="huge"}

#######################   CLINICAS  

export2md(T0.1.1, caption = "Descriptive analysis of clinical variables by group")

export2md(T0.1.2, caption = "Descriptive analysis of clinical variables by group (Median[Q1-Q3])")

# export2md(T0.2, caption = "Descriptive analysis of clinical variables by group (paired test)")


```

# T1. Comparativa de las lipoproteinas en cada grupo (control, prediabético y diabético)  


```{r, message=FALSE, warning=FALSE, include=T, echo=FALSE,size="huge"}

export2md(T1.1.1, caption = "T1.1. Descriptive analysis liproteins variables by group")

export2md(T1.1.2, caption = "T1.2. Descriptive analysis liproteins variables by group")


kable(T1.5,format="pandoc",digits=4,caption="Pvalues adjusted by multitesting")



```

# Comparativa de las lipoproteinas cruda y ajustada en cada grupo (control, prediabético y diabético)  


```{r, message=FALSE, warning=FALSE, include=T, echo=FALSE,size="huge"}

kable(taulacoef_DMvsPREDM,digits = 3,format="pandoc",caption=paste0("Adjusted by:",text_taula))



```


# 2 Alteraciones de las lipos en función del grado de control glucémico en pacientes diabeticos 


```{r, message=FALSE, warning=FALSE, include=T, echo=FALSE,size="huge"}

##################    Clínicas 

export2md(T2.0, caption="Variables clínicas")

```

# 2 Alteraciones de las lipos en función del control glucémico en pacientes diabeticos 

```{r, message=FALSE, warning=FALSE, include=T, echo=FALSE,size="huge"}


export2md(T2.1, caption="Variables Lipos")

print("")

export2md(T2.2, caption="Median [Q1;Q4]")

print("")

kable(taula_sig,caption="p values adjusted by multitesting",format="pandoc")


```


# Adjusted analysis

```{r, message=FALSE, warning=FALSE, include=T, echo=FALSE,size="huge"}


kable(taulacoef_HB,digits = 3,format="pandoc",caption=paste0("Adjusted by:",text_taula))


```


# Correlation analysis 


```{r, message=FALSE, warning=FALSE, include=T, echo=FALSE,size="huge"}

kable(TAULA_HB_Lipos,caption="HB1AC vs Lipos adjusted",format="pandoc",digits = 3)

```


# Describir valores de normalidad (DLP=No & Prediabetes=No + Controles de Mollerussa+CanRuti) 

Filtro:  DLP=No & Prediabetes=No + Controles de Mollerussa+CanRuti

```{r, message=FALSE, warning=FALSE, include=T, echo=FALSE,size="huge"}


export2md(rbind("Mean(SD)"=T3.1,"Median[Q1-Q3]"=T3.2,"Median[Min;Max]"=T3.3),caption="Descriptivos de valores de normalidad")


```



